臺灣臺北地方法院民事判決　　　 　　　95年度訴字第10541號
原　　　告　丁○○
　　　　　　丙○○
　　　　　　戊○○○
訴訟代理人　張立業律師
複　代理人　乙○○
被　　　告　甲○○
上列當事人間請求侵權行為損害賠償事件，本院於中華民國96年
1月5日言詞辯論終結，判決如下：
    主      文
被告應給付原告丁○○新臺幣壹萬元，原告丙○○新臺幣壹萬元
，原告戊○○○新臺幣參萬元，及各自民國九十五年九月十一日
起至清償日止，按年息百分之五計算之利息。
原告其餘之訴駁回。
訴訟費用由被告負擔十分之一，餘由原告負擔。
本判決原告勝訴部分，各得假執行。但被告如以新臺幣壹萬元為
原告丁○○預供擔保，新臺幣壹萬元為原告丙○○預供擔保，新
臺幣參萬元為原告戊○○○預供擔保，各得免為假執行。
原告其餘假執行之聲請駁回。
    事實及理由
一、原告主張：被告為原告丁○○之妻，原告丙○○、戊○○○
    之媳婦，與丁○○感情不睦，其二人自民國89年11月間開始
    協商離婚事宜，丁○○並遭被告趕離台北市○○路○段109巷
    112號3樓住處，暫與丙○○、戊○○○住在台北市○○路○
    段48巷3弄16號9樓。惟被告多次到原告住處吵鬧，揚言「要
    讓丁○○沒有工作」、「要讓丁○○身敗名裂」、「要讓鄰
    居都知道丁○○拋妻棄子」、「要讓鄰居都知道丙○○、戊○○○夫妻養出這樣丁○○這樣拋妻棄子的兒子」、「要讓
    原告無法作人」等，原告起初勉強忍耐，嗣因情況嚴重經聲
    請保護令，經本院於91年9月23日核發91年度家護字第277號
    通常保護令，有效期間一年。詎上開保護令有效期間過後，
    被告（一）於93年5月下旬多次打電話給丁○○任職之統一
    超商股份有限公司投資人關係部、總經理秘書室，揚言在股
    東會抗議並通知媒體，迫丁○○出面善後；（二）於93年6
    月17日、同年月20日分別至丁○○原工作場所大樓前舉白布
    條抗議，迫丁○○撤回對被告之弟即李強華民事訴訟；（三
    ）於93年8月6日至原工作場所向丁○○索取金錢，丁○○為
    免發生口角置之不理，被告便前往原告住處按門鈴未獲回應
    ，便在信箱上張貼「16號9樓丁○○先生請出面處理，甲○○留」，當日深夜再度到原告住處一直按門鈴，腳踢住家大
    門，戊○○○因此發生心絞痛現象，服藥無效於93年8月11
    日送醫至同年月20日出院；（四）於93年8月24日上午5時20
    分許，再度前來連續按門鈴2小時，經原告報警始離去，當
    日中午12時又前來連續按門鈴騷擾原告，並腳踢大門大聲叫
    囂，致戊○○○又生心絞痛現象，經以救護車送醫急救；（
    五）於93年9月29日下午5時許，復於丁○○原工作場所大聲
    叫囂，引起同事側目。而被告之騷擾行為，使原告之精神遭
    受恐懼，侵害原告住處居住安寧，甚至使戊○○○心絞痛送
    醫急救，生命差點不保，被告依民法第184條第1項前段、第
    195條第1項之規定，應負擔損害賠償責任，爰依侵權行為之
    法律關係，請求被告各賠償丁○○、丙○○、戊○○○精神
    慰撫金新臺幣（下同）500,000元、500,0 00元、1,000,000
    元等語，並聲明：（1）被告各應給付丁○○、丙○○、戊○○○500,000元、500,000元、1,000,000元，及均自起訴
    狀繕本送達翌日起至清償日止，按年息5%計算之利息。（2
    ）願供擔保，請准宣告假執行。
二、被告則以：被告前開行為發生於93年8月20日前之部分，因
    原告於95年8月21日始起訴請求賠償，原告之侵權行為請求
    權已罹於2年消滅時效。至被告於93年8月24日、同年9月29
    日前往原告住處、丁○○工作場所，皆在外面公共人行道上
    ，且係為請丁○○出面處理小孩入學、戶籍、生活費用等不
    得已之理由，而僅按電鈴欲表明來意，而屋內無人回應，並
    不知戊○○○在家休養，且當日之文山第一分局員警工作紀
    錄簿中顯示被告並無任何不法行為，故被告無任何侵害原告
    權利之故意或過失可言，亦不構成騷擾行為。況戊○○○本
    患有長期性之糖尿病、心臟病，其送醫治療與其無關等語，
    資為抗辯。並聲明：原告之訴及假執行之聲請均駁回。
三、兩造不爭執之事實：
    被告於93年8月24日，前往原告住處按門鈴，經原告於同日5
    時20分、6時20分、12時30分報警處理後始離去之事實，有
    台北市政府警察局文山第一分局受理各類案件紀錄表、員警
    工作紀錄簿影本在卷可稽，亦為兩造所不爭執，自堪信為真
    實。
四、得心證之理由：
    本件兩造所爭執之處，應在於被告是否構成侵權行為，原告
    是否受有非財產上之損害賠償？原告之侵權行為請求權是否
    罹於時效？茲分述如下：
（一）按故意或過失，不法侵害他人之權利者，負損害賠償責任
      ；又不法侵害他人之身體、健康、名譽、自由、信用、隱
      私、貞操，或不法侵害其他人格法益而情節重大者，被害
      人雖非財產上之損害，亦得請求賠償相當之金額，民法第
      184條第1項、第195條第1項分別定明文。次按，於他人居
      住區域發出超越一般人社會生活所能容忍之噪音，應屬不
      法侵害他人居住安寧之人格利益，如其情節重大，被害人
      非不得依民法第195條第1項規定請求賠償相當之金額，最
      高法院92年台上字第164號著有判例可資參照。本件原告
      主張被告於93年8月24日至其等住處按門鈴，且從上午5時
      20分許至當日中午12時30分許長達7小時期間，按鈴頻率
      不固定，曾按門鈴2小時之久等情，並有台北市政府警察
      局文山第一分局93年8月24日受理各類案件紀錄表及員警
      工作紀錄簿記載：「於5：20及6：20時處理木柵路3段48
      巷3弄16號9樓有人按其電鈴案，按鈴者為甲○○... 」、
      「一、該女子為甲○○欲至該址找其丈夫丁○○未果，故
      一直按門鈴，已勸離。二、另該址9樓楊錦妹心臟病突發
      ，適時通知救護車，並由其家屬丙○○陪同至萬芳醫院就
      診。」等語，附卷可稽；且被告業已自承其於93年8月24
      日，前往原告住處按門鈴，經原告於同日5時20分、6時20
      分、12時30分報警處理等情，已如前述，於其與丁○○本
      院93年度暫家護字第255號暫時保護令事件庭訊時亦自承
      ：其有去按門鈴按了2個小時（見該卷宗第73頁非訟事件
      筆錄），並經本院調取上開卷宗核閱筆錄無訛，足徵原告
      主張被告有至其等住處久按門鈴之事實，應堪採信。且被
      告於清晨即前往原告住處久按門鈴，實為一般人所難以忍
      受，依社會一般通念，此舉即屬無故打擾而構成騷擾；縱
      被告所辯其按門鈴係為請丁○○出面處理小孩入學、戶籍
      、生活費云云屬實，仍無解其行為之不法。又依被告上開
      行為觀之，原告因無法預期被告何時會再按鈴騷擾，故精
      神上均處於緊張狀態，且戊○○○送醫與被告騷擾行為時
      間相當，參酌上開事證，堪認原告精神受到相當痛苦；至
      戊○○○罹患心臟病、糖尿病之原因眾多，原告所提之就
      醫診斷證明書尚無法證明其心絞痛係被告行為所引致，故
      戊○○○之身體權受侵害與被告行為間尚難認具有相當因
      果關係存在。是被告既以久按原告住處電鈴之方式製造噪
      音，且其頻率、時間及次數均已超越一般人社會生活所能
      容忍之範圍，足以嚴重妨害原告之居住安寧而致其等之人
      格利益受損，且核其等情節實屬重大，原告主張被告應負
      侵權行為損害賠償責任等語，即屬有據。末查，丁○○稱
      被告於93年9月29日下午5時許至其原工作場所叫囂，引起
      同事側目，致其人格權受到侵害，並未提供任何證據供本
      院審酌，自屬無據。
（二）又按，慰撫金之核給標準，應斟酌雙方身分、地位及經濟
      狀況及其他各種情形核定之，最高法院76年台上字第1908
      號判例可資參照。經本院審酌原告受創之情形、騷擾行為
      之內容、時間久暫、危害之程度、原告及被告經濟情況、
      兩造學、經歷等綜合觀之，認為被告應各賠償丁○○、丙○○、戊○○○精神損害10,000元、10,000元、30,000元
      ，及均自起訴狀繕本送達被告翌日起至清償日止，按年息
      5%計算之利息，實屬相當，應予准許，逾此請求，則屬無
      據。
（三）復按，因侵權行為所生之損害賠償請求權，自請求權人知
      有損害及賠償義務人時起，2 年間不行使而消滅，自有侵
      權行為時起，逾10年者亦同，民法第197條第1項定有明文
      。經查，原告主張被告各於93年5月間、同年6月17日、同
      年月20日、同年8月6日，以前開行為騷擾原告，原告因之
      受有損害縱然屬實，惟原告於上開時間即已知有損害及賠
      償義務人，遲至95年8月21日始提起本件民事訴訟，此有
      本院收文戳足憑，依前揭說明，已逾侵權行為損害賠償請
      求權2年時效，故本件原告關於此部分之請求時效完成，
      依民法第144條第1項，被告自得拒絕給付。
五、末按「給付無確定期限者，債務人於債權人得請求給付時，
    經其催告而未為給付，自受催告時起，負遲延責任。其經債
    權人起訴而送達訴狀，或依督促程序送達支付命令，或為其
    他相類之行為者，與催告有同一之效力。」、「遲延之債務
    ，以支付金錢為標的者，債權人得請求依法定利率計算之遲
    延利息。」、「應付利息之債務，其利率未經約定，亦無法
    律可據者，週年利率為百分之五。」民法第229條第2項、第
    233條第1項前段、第203 條復分別著有明文。本件原告對於
    被告之侵權行為損害賠償請求權，係屬於給付未有確定期限
    之金錢債權，揆諸前述規定，原告主張被告應自起訴狀繕本
    送達被告之翌日，即95年9月11日起，加給按年息5% 計算之
    法定遲延利息，此有送達證書在卷足憑，於法尚無不合。
六、從而，原告依侵權行為之法律關係，請求被告各給付丁○○
    、丙○○、戊○○○10,000元、10,000元、30,000元，及均
    自起訴狀繕本送達翌日即95年9 月11日起至清償日止按年率
    5%計算之利息，為有理由，應予准許，逾此請求則無理由，
    應予駁回。
七、本件事證已臻明確，兩造其餘之陳述及所提其他證據，經審
    酌與本院前揭判斷不生影響，毋庸再予審酌，併此敘明。
八、原告勝訴部分之金額未逾50萬元，應依職權宣告假執行，另
    依職權宣告被告得預供擔保而免為假執行；至於原告敗訴部
    分，其假執行之聲請即失所附麗，應予駁回。
九、據上論結，原告之訴為一部有理由，一部無理由，依民事訴
    訟法第79條、第389條第1項、第392條，判決如主文。
中　　華　　民　　國　　96　　年　　1 　　月　　19　　日
  　　　　　　　　　民事第六庭  法　官  蕭清清
以上正本係照原本作成。
如對本判決上訴，須於判決送達後20日內向本院提出上訴狀，並
依上訴利益繳納上訴費。
中　　華　　民　　國　　96　　年　　1 　　月　　19　　日
                                書記官　林秀娥
